【裁判字號】    97,上易,76
【裁判日期】    970409
【裁判案由】    傷害
【裁判全文】
臺灣高等法院臺南分院刑事判決          97年度上易字第76號
上  訴  人  臺灣臺南地方法院檢察署檢察官
被      告  乙○○
上列上訴人因被告傷害案件，不服臺灣臺南地方法院九十六年度
易字第一三三六號中華民國九十六年十二月二十一日第一審判決
（起訴案號：臺灣臺南地方法院檢察署九十六年度偵字第六八三
二號），提起上訴，本院判決如下：
    主  文
上訴駁回。
    事  實
一、乙○○前於民國九十一年間，因偽造文書等案件，經本院以
    九十一年度上訴字第六二號判處有期徒刑五月確定，於九十
    一年七月一日易科罰金執行完畢。詎乙○○猶不知警惕，因
    與其辦公室助理甲○○有婚外情關係，甲○○於九十六年二
    月間即向乙○○表示欲分手，乙○○不同意。九十六年四月
    十七日下午二時許，乙○○以洽談甲○○離職薪資及交回二
    人交往期間之合照為由，邀甲○○前往乙○○設在臺南縣永
    康市○○路三八二號四樓之居住處兼工作室，因甲○○要求
    談妥離職薪資數額，並拿回照片，二人發生爭執，乙○○竟
    持鐮刀劃傷甲○○之臉部，復徒手毆打甲○○，造成甲○○
    受有臉部二公分刮傷、胸部瘀傷（挫傷）及雙手手腕抓痕等
    傷害，嗣經甲○○報警處理，經警前往上開地點扣得鐮刀一
    把。
二、案經甲○○訴由臺南縣警察局永康分局報請臺灣臺南地方法
    院檢察署檢察官偵查起訴。
    理  由
一、按被告以外之人於審判外之陳述，雖不符刑事訴訟法第一百
    五十九條之一至第一百五十九條之四之規定，而經當事人於
    審判程序同意作為證據，法院審酌該言詞陳述  或書面陳述
    作成時之情況，認為適當者，亦得為證據。當事人、代理人
    或辯護人於法院調查證據時，知有第一百五十九條第一項不
    得為證據之情形，而未於言詞辯論終結前聲明異議者，視為
    有前項之同意。」，刑事訴訟法第一百五十九條之五定有明
    文。查本件檢察官所舉所有書面及言詞陳述之證據能力，經
    本院於審理期日提示被告，迄言詞辯論終結前均未據聲明異
    議，本院審酌該等供述證據之取得過程並無瑕疵，與本案待
    證事實間復具有相當之關聯性，以之為本案證據尚無不當，
    自得採為證據。
二、訊據被告對於告訴人甲○○係其助理及婚外情之女友，案發
    當天二人亦有發生拉扯等事實固坦承無隱，惟矢口否認有何
    故意傷害之行為，辯稱告訴人所受之傷係誤傷云云。經查，
    上開傷害過程，業經告訴人於原審證述綦詳，其所受傷害有
    奇美醫院出具之驗傷診斷書一紙在卷可按，並有鐮刀一把扣
    案可佐。被告雖否認有何傷害告訴人之行為，惟被告並不否
    認案發當日與告訴人確有發生肢體衝突，考量被告與告訴人
    為男、女性別及體型上之差異，告訴人身上所受之瘀傷、抓
    傷等傷痕係被告造成，應可認定。而告訴人於警詢中雖未提
    及被告以鐮刀刮傷其臉部，嗣於偵查及原審審理中才指訴被
    告確有持鐮刀刮傷其臉部，惟告訴人於警詢中即已供明：被
    告有拿鐮刀揚言作勢要殺害伊（警卷第十五頁），且上開驗
    傷診斷書上已記載告訴人頭面部有二公分傷痕，可見告訴人
    先後所為指訴，尚無出入。又告訴人所受上開傷痕經檢察官
    向負責診斷之奇美醫院查詢結果，據該院函覆稱：「病患臉
    部傷為二公分長條狀，皮膚淺層破損及下方皮下組織出血，
    以常理推斷，應為硬物刮傷，是否為刀械所致，無法肯定或
    絕對排除」，有該院（96）奇醫字第3496號函附於偵查卷可
    稽。該回函雖無法肯定告訴人臉部二公分之傷口係刀械所致
    ，惟亦無法絕對排除，但可肯定確係硬物刮傷。而鐮刀刀刃
    本有尖鈍兩側，告訴人臉部之傷依前開回函，縱無法確認係
    遭被告持鐮刀刀尖劃傷，惟至少可以認定係遭被告所持之鐮
    刀刀背刮傷。是告訴人臉部之傷係被告行為所致，亦可認定
    。被告傷害犯行，事證明確，應予依法論科。
三、核被告所為，係犯刑法第二百七十七條第一項之普通傷害罪
    。被告前於九十一年間因偽造文書等案件，經本院以九十一
    年度上訴字第六二號判處有期徒刑五月確定，於九十一年七
    月一日易科罰金執行完畢，有其前案紀錄表一份在卷可按，
    其於有期徒刑執行完畢後，五年內故意再犯本件有期徒刑以
    上之罪，為累犯，應依法加重刑。被告犯罪時間在九十六年
    四月二十四日之前，合於中華民國九十六年罪犯減刑條例第
    二條第一項第三款之規定，應依法減輕其刑二分之一。
四、原審以被告犯罪事證明確，因予適用刑法第二百七十七條第
    一項、第四十七條第一項、第四十一條第一項前段、刑法施
    行法第一條之一第一項、第二項前段、中華民國九十六年罪
    犯減刑條例第二條第一項第三款、第七條等規定，並敘明審
    酌被告為有配偶之人，亦為告訴人之僱主，與告訴人發生婚
    外情已有不該，於告訴人要求離去之際，不能理性妥慎處理
    二人之情感及金錢糾葛，反以暴力相向，造成告訴人身心受
    創，事後復未能與告訴人達成和解，且否認犯行等一切情狀
    ，量處有期徒刑六月，減為有期徒刑三月，並諭知易科罰金
    之折算標準。本院經核原判決認事用法，均無違誤，量刑亦
    屬妥適。檢察官循告訴人聲請意旨，認被告並無悔意，惡性
    非輕，上訴指摘原判決量刑過輕。然被告已於九十七年三月
    十七日與告訴人調解成立，有臺灣臺南地方法院新市簡易庭
    調解筆錄影本在卷可憑，是檢察官之上訴為無理由，應予駁
    回。
據上論斷，依刑事訴訟法第三百六十八條，判決如主文。
本案經檢察官范文豪到庭執行職務。
中    華    民    國    97    年    4     月    9     日
                  刑事第六庭    審判長法  官  蔡崇義
                                      法  官  曾文欣
                                      法  官  杭起鶴
以上正本證明與原本無異。
不得上訴。
                                      書記官  魏安里
中    華    民    國    97    年    4     月    9     日
本判決論罪科刑法條中華民國刑法第277條第1項：
傷害人之身體或健康者，處三年以下有期徒刑、拘役或一千元以
下罰金。


司法院資訊處製作；財團法人民間司法改革基金會備份。
